【裁判字號】    92,交上易,2044
【裁判日期】    921126
【裁判案由】    過失傷害
【裁判全文】
臺灣高等法院臺中分院刑事判決                九十二年度交上易字第二四四號
    上  訴  人  臺灣彰化地方法院檢察署檢察官
    上  訴  人  乙○○
    即  被  告
右上訴人因被告過失傷害案件，不服台灣彰化地方法院九十二年度交易字第一一五號
，中華民國九十二年八月二十七日第一審判決（起訴案號：台灣彰化地方法院檢察署
九十二年度偵字第二一八四號），提起上訴，本院判決如左：
    主      文
原判決撤銷。
乙○○因過失傷害人，處有期徒刑貳月，如易科罰金以佰元折算壹日。
    事      實
一、乙○○於民國九十一年八月二十四日上午七時許，駕駛ＱＡ─０九二０號自用小
    客車，沿彰化縣福興鄉○○村○○○街，西向行駛，行經該街與同村秀厝一街之
    無號誌交岔路口時，應注意行駛至交岔路口，左方車應暫停讓右方車先行，而依
    當時情形，並無不能注意之情事，竟疏於注意，未暫停讓為右方車先行，適未考
    領駕駛執照之丙○○○○照騎乘０ＪＴ─一五七號重機車，沿福興鄉○○街由北
    往南行駛，行駛至前述交岔路口時，亦疏未注意機車駕駛人行經無號誌之交叉路
    口，當減速慢行，作隨時停車之準備，即貿然前行。丙○○○○之機車左側與乙
    ○○所駕駛之自小客車右前處，發生擦撞，致丙○○○○人車倒地，並因之受有
    左側開放性脛腓骨骨折之傷害。乙○○於犯罪未被發覺前，警員到場處理時，對
    之陳明係自小客車之駕駛者，自首並接受裁判。
二、案經乙○○自首及被害人丙○○○○訴由彰化縣警察局鹿港分局報告臺灣彰化地
    方法院檢察署檢察官偵查起訴。
    理      由
一、引用原審判決書所記載之證據。
二、被告所為，係犯刑法第二百八十四條第一項前段之過失傷害罪。被告於肇事後犯
    罪被發覺前，即向到場處理之員警陳明其係肇事之人，業據證人即員警卓錦耀證
    述明確，被告嗣並接受裁判，應依自首規定，減輕其刑。原審對被告論罪科刑，
    固非無見。但被告小客車行向，係沿福興鄉○○村○○街「由東向西」行駛，原
    審判決誤為「由西向東」。認事尚有未洽。上訴人檢察官上訴意旨略以：告訴人
    具狀請求上訴，謂被告否認過失傷害犯行，未賠償告訴人，犯後態度惡劣，且被
    害人受害甚鉅。被告對警員陳明其係小客車駕駛，僅可謂自白，不符自首要件，
    原審量處有期徒刑二月，應屬過輕云云。查本件被告所犯之過失傷害罪，其法定
    刑為六月以下有期徒刑，且被告符合自首要件，原審量處有期徒二月，並無量刑
    過輕之情形，檢察官之上訴為無理由。被告上訴意旨略以：現場沒有煞車痕，證
    實沒有煞車。現場擦撞位置是在路口中央，證明機車是要左轉彎。被告小客車無
    法閃避，是告訴人無照駕駛，又沒戴安全帽，緊張不會煞車還加油門，才會擦撞
    到被告小客車右前方。事故發生後，被告即將告訴人送醫，多次帶禮盒、禮物慰
    問告訴人。被告願負道義上責任，賠償醫療上之開銷費用。告訴人竟要過高費用
    ，致無法達成和解，指摘原審判決不當云云。查本件被告如事實欄之過失已明，
    被告仍空言以上詞指摘原審判決不當，其上訴亦無理由。但原審判決認定事實有
    上開瑕疵，自應由本院將之撤銷，自為判決。爰審酌被告之過失程度、生活狀況
    、智識程度、犯罪所生之損害，及犯罪後態度等一切情狀，量處如主文所示之刑
    ，並諭知易科罰金之折算標準。
三、據上論斷，應依刑事訴訟法第三百七十三條、第三百六十九條第一項前段、第三
    百六十四條、第二百九十九條第一項前段，刑法第二百八十四條第一項前段、第
    六十二條前段、第四十一條第一項，罰金罰鍰提高標準條例第一條前段、第二條
    ，判決如主文。
本案經檢察官甲○○到庭執行職務。
中      華      民      國      九十二      年    十一    月  二十六    日
                                  臺灣高等法院臺中分院刑事第九庭
                                        審判長法  官  陳  筱  珮
                                              法  官  康  應  龍
                                              法  官  趙  春  碧
右正本證明與原本無異。
不得上訴。
                                              書記官  陳  文  琴
中      華      民      國      九十二   年     十一      月    二十七  日
                                                                        Ｉ


司法院資訊處製作；財團法人民間司法改革基金會備份。
